# 收入总额法净额法确认问题

提问人：desolatewind0 时间：2021-11-17 21:12:43
A公司与B公司联合运营B公司享有运营权限的网上积分商城。B公司负责平台及平台方商务沟通、平台销售订单的确认、制定商品销售、定价策略及积分兑换策略，A公司负责平台内商品上下架、处理商城订单相关事宜（包括发货、退货、更新物流信息等）及客户服务（包括售前咨询、售后服务、处理退换货问题）等事宜。
B公司根据商品销售情况按自然月向A公司结算商品货款，商品销售情况（销售数量及收入）以商城后台结算单数据为准。结算后，B公司收到A公司开具的增值税发票后支付货款。如若商品出现问题，A公司应承担赔偿责任。
A公司本身不生产商品，商城的商品实际均为A公司自行寻找供应商定制（与供应商的合同中约定，供应商为满足提供给用于在网上积分商城电子商务平台兑换购买的需求所定制生产的实物商品，定制内容包含产品本身指定需求及产品外包装指定需求）。采购价格由A公司与供应商自行确定。A公司在商城产生销售订单时，向供应商发出发货指令，由供应商一件代发，直接发给商城的终端用户。如商品存在质量问题，供应商应承担赔偿责任。与供应商的合同中约定，“A公司在收到供应商提供的增值税专用发票并根据实际收到客户对应销售供应商商品产生的货款后【 3 】个工作日内支付货款。”即在A公司收到B公司结算的货款 3 个工作日内，再支付货款给供应商。此条款较为不合理，A公司解释主要基于双方在贸易中的地位，A公司较为强势，对方愿意接受此条款，A公司本身为了避免有资金被占用，故立了此合同条款。
结合A公司与B公司签订的合作协议，及A公司与供应商签订的采购合同，在整个交易过程中，A公司并不承担交易过程中的信用风险（在与B公司结算货款后才需支付货款给供应商，此条款如发生诉讼纠纷法院是判该条款有效存疑），也并未在取得商品控制权后再发给客户（由供应商一件代发，直接到商城的终端客户），同时也不能自主决定所交易商品的价格（商城上商品价格由B公司定价）。但与供应商的采购价格是由A公司自主决定的，供应商也由A公司自行寻找，同时，商品虽由供应商直运给商城终端用户，但需由A公司下达发货指令，供应商才提供给终端用户，即A公司主导供应商代表本企业向客户提供商品。从采购合同与销售合同关于产品质量条款约定，最终是由供应商承担产品质量责任。但如单看销售合同，从客户的角度出发，产品质量责任由A公司承担。
请教陈版主，针对A公司此种模式，A公司在确定对B公司的商品销售收入，是采用净额法还是总额法？

回答人：chenyiwei
建议关注为何会出现主帖所述的“A公司并不承担交易过程中的信用风险（在与B公司结算货款后才需支付货款给供应商，此条款如发生诉讼纠纷法院是判该条款有效存疑），也并未在取得商品控制权后再发给客户（由供应商一件代发，直接到商城的终端客户），同时也不能自主决定所交易商品的价格（商城上商品价格由B公司定价）。但与供应商的采购价格是由A公司自主决定的，供应商也由A公司自行寻找”的情况？
如果A公司控制采购端，B公司控制销售端，则哪一方主导的相关活动对平台商城的可变回报影响更大？即A和B谁控制这个合营业务？一般掌握的原则是谁控制谁就用总额法。